【裁判字號】    98,訴,1268
【裁判日期】    990129
【裁判案由】    毒品危害防制條例
【裁判全文】
臺灣基隆地方法院刑事判決              98年度訴字第1268號
公  訴  人  臺灣基隆地方法院檢察署檢察官
被      告  甲○○
上列被告因毒品危害防制條例案件，經檢察官提起公訴（98年度
毒偵字第1996號），被告於準備程序進行中，就被訴事實為有罪
之陳述，經本院合議庭裁定由受命法官獨任進行簡式審判程序，
判決如下：
    主  文
甲○○施用第一級毒品，累犯，處有期徒刑柒月。
    犯罪事實
一、甲○○前因施用毒品案件，先後2 次經本院裁定送觀察、勒
    戒，均認無繼續施用毒品之傾向，分別於民國89年4 月15日
    、90年5 月11日執行完畢釋放出所，並由臺灣基隆地方法院
    檢察署檢察官各以89年度毒偵字第309 號、第941 號、90年
    度毒偵字第460 號為不起訴處分確定；再因施用第二級毒品
    案件，經本院裁定送強制戒治，於92年7 月3 日執行期滿釋
    放出所，並由檢察官以90年度毒偵字第1618號提起公訴，由
    本院以90年度訴字第711 號判決判處有期徒刑7 月確定，於
    93年 1月31日執行完畢（不構成累犯）；復因施用第一級毒
    品案件，經本院以93年度訴字第448 號判決判處有期徒刑10
    月確定，再因竊盜案件，經臺灣高等法院以94年度上易字第
    713 號判決判處有期徒刑10月確定，其所犯上開2 案件所處
    之刑，嗣經臺灣高等法院以94年度聲字第865 號裁定合併定
    應執行有期徒刑1 年6 月確定，其入監執行後，於95年4 月
    29日執行完畢（構成累犯）；其後，因竊盜案件，由本院以
    95年度易字第304 號判決判處有期徒刑5 月確定（下稱：甲
    案）；復因施用第一級毒品案件，經本院以95年度訴字第68
    8 號判決判處有期徒刑10月確定（下稱；乙案）；再因竊盜
    案件，經本院以95年度易字第519 號判決判處有期徒刑7 月
    確定（下稱；丙案），其因乙、丙案所處之刑，嗣經本院以
    96年度聲減字第495 號裁定各減為有期徒刑5 月、3 月又15
    日，應執行有期徒刑8 月確定，嗣其入監接續執行上開甲案
    所處之有期徒刑5 月及乙、丙案減刑後應執行之有期徒刑8
    月，於96年11月30日執行完畢（構成累犯）；又因施用第一
    級毒品案件，經本院以97年度訴字第308 號判決判處有期徒
    刑8 月確定，甫於98年2 月24日執行完畢（構成累犯）。
二、詎甲○○仍未戒除毒癮，基於施用第一級毒品海洛因之犯意
    ，於98年10月22日中午12時許，在基隆市○○區○○路之肯
    德基速食店廁所內，以將第一級毒品海洛因置於針筒內，以
    注射靜脈血管之方式，施用海洛因1 次。嗣於同日晚間6 時
    許，在基隆市○○區○○路249 巷5 號，為警查獲，經採尿
    送驗，結果呈嗎啡陽性反應，而查悉上情。
三、案經基隆市警察局第二分局報告臺灣基隆地方法院檢察署檢
    察官偵查起訴。
    理  由
一、本件被告所犯者非為死刑、無期徒刑、最輕本刑為3 年以上
    有期徒刑之罪或高等法院管轄第一審案件，其於準備程序進
    行中，先就被訴事實為有罪之陳述，經告知其簡式審判程序
    之旨，並聽取公訴人及被告之意見後，本院依刑事訴訟法第
    273條之1第1 項之規定，裁定由受命法官獨任進行簡式審判
    程序，且依同法第273條之2規定，簡式審判程序之證據調查
    ，不受第159 條第1 項、第161 條之2 、第161 條之3 、第
    163 條之1 及第164 條至第170 條規定之限制，合先敘明。
二、前揭犯罪事實，業據被告於本院準備程序及審理時坦承不諱
    ，又經被告同意，為警查獲後所採集之尿液經送驗後，呈現
    可待因、嗎啡之陽性反應，此有基隆市警察局第二分局偵辦
    毒品案件尿液檢體對照表（尿液檢體編號：98-二-369 ）暨
    台灣尖端先進生技醫藥股份有限公司98年11月2 日濫用藥物
    檢驗報告各乙份附卷可稽，且參之以酵素免疫分析或薄層定
    性分析等方式為初步篩檢者，檢驗結果雖有相當程度偽陽性
    之可能，然以氣（液）相層析、質譜分析之儀器為交叉確認
    者，檢驗結果出現偽陽性之機率則極低，因而具有公信力，
    核足為對涉嫌人不利之認定，足徵被告自白其有施用第一級
    毒品犯行堪予採信，本件犯罪事證明確，被告犯行洵堪認定
    ，應依法論科。
三、查海洛因係毒品危害防制條例第2 條第2 項第1 款所定之第
    一級毒品。是核被告所為，係犯毒品危害防制條例第10條第
    1 項之施用第一級毒品罪。被告持有第一級毒品海洛因之低
    度行為，應為施用第一級毒品之高度行為所吸收，不另論罪
    。再被告有犯罪事實欄所示論罪科刑執行完畢情形，有臺灣
    高等法院被告前案紀錄表乙份附卷足憑，其於前案執行完畢
    後5 年內，故意再犯本件有期徒刑以上之罪，為累犯，依刑
    法第47條第1 項加重其刑。爰審酌被告曾有施用毒品之前科
    仍不知戒除，惟犯罪後坦承犯行，且所犯之施用毒品犯行乃
    戕害自己身心健康，並未危及他人等一切情狀，量處如主文
    所示之刑。
據上論斷，應依刑事訴訟法第273 條之1 第1 項、第299 條第1
項前段，毒品危害防制條例第10條第1項，刑法第11條前段、第
47 條第1 項，判決如主文。
本案經檢察官乙○○到庭執行職務。
中    華    民    國    99    年    1     月    29    日
                  刑事第四庭法  官   周霙蘭
以上正本證明與原本無異。
如不服本判決應於收受送達後10日內向本院提出上訴書狀，並應
敘述具體理由；其未敘述上訴理由者，應於上訴期間屆滿後20日
內向本院補提理由書(均須按他造當事人之人數附繕本)「切勿逕
送上級法院」。
中    華    民    國    99    年    1     月    29    日
                            書記官   莊智凱
附錄論罪法條：
毒品危害防制條例第10條
施用第一級毒品者，處 6 月以上 5 年以下有期徒刑。
施用第二級毒品者，處 3 年以下有期徒刑。

司法院資訊處製作；財團法人民間司法改革基金會備份。
